【裁判字號】    94,訴,2091
【裁判日期】    950227
【裁判案由】    毒品危害防制條例
【裁判全文】
臺灣彰化地方法院刑事判決              94年度訴字第2091號
公  訴  人  臺灣彰化地方法院檢察署檢察官
被      告  甲○○
上列被告因違反毒品危害防制條例案件，經檢察官提起公訴（94
年度毒偵字第5062號），及移送併辦（94年度毒偵字第5573號）
，於本院準備程序中，被告就被訴事實為有罪之陳述，經本院合
議庭裁定依簡式審判程序審理，並判決如下：
    主  文
甲○○連續施用第一級毒品，累犯，處有期徒刑壹年貳月，扣案
之注射針筒壹支、香煙壹支、塑膠鏟管貳支、分裝袋壹包、糖粉
壹包，沒收之；又連續施用第二級毒品，累犯，處有期徒刑捌月
，扣案之吸食器壹組，沒收之；應執行有期徒刑壹年捌月，扣案
之注射針筒壹支、香煙壹支、塑膠鏟管貳支、分裝袋壹包、糖粉
壹包、吸食器壹組，沒收之。
    事  實
一、甲○○於民國八十年間曾因槍砲及煙毒案件，經本院判處有
    期徒刑六月、二年六月，應執行有期徒刑二年十月，上訴後
    ，經臺灣高等法院臺中分院駁回上訴確定在案。經送監執行
    ，於八十二年七月十四日縮短刑期假釋出監；又於八十二年
    間因煙毒及違反麻醉藥品管理條例案件，經本院判處有期徒
    刑三年四月、四月，應執行有期徒刑三年六月，上訴後，經
    臺灣高等法院臺中分院駁回上訴確定在案；又於八十四年間
    ，因煙毒及違反麻醉藥品管理條例案件，經臺灣臺中地方法
    院判處有期徒刑三年、四月，應執行有期徒刑三年二月，上
    訴後，經臺灣高等法院臺中分院駁回上訴確定在案。經與撤
    銷前開假釋後之殘刑九月十六日，送監接續執行，至八十八
    年四月二十六日縮短刑期假釋出監，後又因另案撤銷假釋，
    入監執行殘刑三年二月二十二日，至九十三年十一月三十日
    縮短刑期執行完畢。又因施用毒品案件，經送觀察、勒戒後
    ，認有繼續施用毒品之傾向，復經裁定令入戒治處所施以強
    制戒治一年，於九十年十月九日停止處分出所，至九十年十
    一月二十日視為強制戒治執行完畢。竟仍不知悔改，復於前
    開強制戒治執行完畢釋放後五年內，基於施用第一級毒品海
    洛因之概括犯意，自九十四年六月起，至同年九月二十六日
    止，在其位於彰化縣社頭鄉○○村○○○街四十八號之住處
    ，及彰化縣永靖鄉內之不詳處所等地，以將海洛因摻水溶解
    後，再以針筒注射手臂血管之方式，連續施用第一級毒品海
    洛因多次，施用頻率約為每一天施用二次。又另行起意，基
    於施用第二級毒品甲基安非他命之概括犯意，於前揭時間、
    地點，以將甲基安非他命置於玻璃管內，用火燒烤而吸其產
    生之煙霧方式，連續施用第二級毒品甲基安非他命多次，施
    用頻率約為每一個禮拜施用一次。嗣為警查獲，並扣得其所
    有、供施用毒品所用之注射針筒一支、香煙一支、吸食器一
    組、塑膠鏟管二支、分裝袋一包、糖粉一包，始知悉上情。
二、案經彰化縣警察局田中分局報告臺灣彰化地方法院檢察署檢
    察官偵查起訴。
    理  由
一、被告於準備程序中，就被訴事實為有罪之陳述，且所犯係死
    刑、無期徒刑、最輕本刑為三年以上有期徒刑以外之罪，經
    本院合議庭依刑事訴訟法第二百七十三條之一第一項之規定
    ，裁定由法官一人獨任進行簡式審判程序，先此敘明。
二、訊據被告對於上揭犯罪事實坦承不諱，且其到案後經警採集
    尿液送驗結果，確呈嗎啡陽性反應（施用海洛因者會在其體
    內代謝為嗎啡成分殘留，並經由尿液排出），及甲基安非他
    命陽性反應，有彰化縣衛生局煙毒尿液檢驗成績書二紙附卷
    可稽，足徵被告自白與事實相符。而被告前因施用毒品案件
    ，經送觀察、勒戒後，認有繼續施用毒品之傾向，復經裁定
    令入戒治處所施以強制戒治一年，於九十年十月九日停止戒
    治付保護管束出所，至九十年十一月二十日保護管束期滿未
    經撤銷，視為強制戒治執行完畢一節，有臺灣高等法院被告
    前案紀錄表可證，本案事實已臻明確，被告犯行，洵堪認定
    。
三、查被告前因施用毒品案件，經強制戒治執行完畢釋放後，五
    年內再施用第一級毒品海洛因、第二級毒品甲基安非他命，
    核其所為，係犯毒品危害防制條例第十條第一項之施用第一
    級毒品罪，及同條第二項之施用第二級毒品罪。其為供自己
    施用之目的而持有上開毒品，其於施用前後持有海洛因、甲
    基安非他命之低度行為，應為施用之高度行為所吸收，不另
    論罪。又其先後多次施用第一級毒品、第二級毒品犯行，時
    間緊接，方法相同，觸犯構成要件相同之罪名，均係基於概
    括犯意反覆為之，各為連續犯，應各依刑法第五十六條規定
    以一罪論，並分別加重其刑。另其所犯上開二罪間，犯意個
    別，行為互殊，應分論併罰。其有如事實欄所載之犯罪紀錄
    ，有臺灣高等法院被告前案紀錄表可證，其於受有期徒刑之
    執行完畢，五年以內再犯本件有期徒刑以上之罪，為累犯，
    應依刑法第四十七條之規定加重其刑，並遞加之。公訴人雖
    僅就被告自九十四年六月間某日起，至同年九月二十四日十
    八時許止，連續施用第一級毒品海洛因之犯行，及自九十四
    年六月間某日起，至同年九月二十四日中午十二時許止，連
    續施用第二級毒品甲基安非他命之犯行，提起公訴，然被告
    其餘如事實欄所載多次施用第一級、第二級毒品之犯行，及
    移送併辦部分（臺灣彰化地方法院檢察署九十四年度毒偵字
    第五五七三號），因與起訴部分具有連續犯之裁判上一罪關
    係，為起訴效力所及，本院自應併予審理。爰審酌被告曾因
    施用毒品案件接受強制戒治後，猶不思戒絕，革除陋習，仍
    再犯本件施用第一級毒品、第二級毒品犯行，素行不佳，惟
    坦承犯行，態度良好，再兼衡被告犯罪之動機、目的、手段
    、品行、生活狀況、智識程度等一切情狀，量處如主文所示
    之刑，並定其應執行之刑。扣案之注射針筒一支、香煙一支
    、塑膠鏟管二支、分裝袋一包、糖粉一包，係被告所有、供
    其施用第一級毒品海洛因所用之物；扣案之吸食器一組，係
    被告所有、供施用第二級毒品甲基安非他命所用之物，均據
    被告自承在卷，應依刑法第三十八條第一項第二款規定，沒
    收之。
據上論斷，應依刑事訴訟法第二百七十三條之一第一項、第二百
九十九條第一項前段，毒品危害防制條例第十條第一項、第二項
，刑法第十一條前段、第五十六條、第四十七條、第五十一條第
五款、第三十八條第一項第二款，判決如主文。
本案經檢察官何蕙君到庭執行職務。
中    華    民    國    95    年    2     月    27    日
                  刑事第二庭          法  官    王昌鑫
以上正本證明與原本無異。
如不服本判決，應於判決送達後十日內向本院提出上訴狀 (須附
繕本 )。
中    華    民    國    95    年    2     月    27    日
                                      書記官    陳文俊


司法院資訊處製作；財團法人民間司法改革基金會備份。
